【裁判字號】    91,易,3508
【裁判日期】    920212
【裁判案由】    公共危險
【裁判全文】
臺灣板橋地方法院刑事判決                        九十一年度易字第三五八號
    公  訴  人  臺灣板橋地方法院檢察署檢察官
    被      告  乙○○  男  四.
右列被告因公共危險案件，經檢察官提起公訴（九十一年度偵字第一九八七三號），
本院判決如左：
    主  文
乙○○無罪。
    理  由
一、本件公訴意旨略以：被告乙○○於民國九十一年十月八日凌晨三時，在臺北縣新
    莊市○○街十一號七樓，意圖自殺而漏逸瓦斯氣體，致生公共危險，於張某將引
    爆瓦斯氣體之際，幸經其母甲○○報警即時制止而未釀成災害，因認被告所為涉
    犯刑法第一百七十七條第一項之漏逸瓦斯氣體，致生公共危險罪嫌等語。
二、按犯罪事實應依證據認定之，無證據不得推定其犯罪事實，刑事訴訟法第一百五
    十四條定有明文。又認定不利於被告之事實，須依積極證據，苟積極證據不足為
    不利於被告事實之認定時，即應為有利於被告之認定，更不必有何有利之證據，
    最高法院三十年上字第八一六號判例著有明文可資參照。
三、本件公訴人認被告乙○○涉有前揭漏逸瓦斯氣體，致生公共危險罪嫌，無非係以
    證人即被告之母甲○○於警詢中證稱：被告於右揭時地突然開瓦斯，有瓦斯噴出
    之聲音大作，伊有聽到被告把瓦斯桶拖出，並把瓦斯打開噴出的聲音等語，及被
    告為警查獲時，經檢測其酒精濃度為合格狀態，顯見其漏逸瓦斯時精神意識狀態
    清楚正常等情為其論罪主要依據。然訊據被告乙○○堅決否認有何公共危險犯行
    ，辯稱：伊沒有說要開瓦斯自殺，當時喝了十瓶啤酒已酒醉，所以要開瓦斯爐泡
    茶，但一直開不了才將瓦斯桶拖出，開瓦斯要確定裡面還有沒有瓦斯，伊一打開
    瓦斯警察就衝過來抓住伊，伊只是喝茶換瓦斯桶但在退換瓦斯桶的過程中，被警
    察誤認是要開瓦斯自殺，且伊把瓦斯管拆掉時有先關掉瓦斯，伊很質疑員警說當
    時有聽到啵一聲等語。經查：
(一)、刑法第一百七十七條第一項之公共危險罪，為具體危險犯，須漏逸或間隔蒸氣電
    氣煤氣或其他氣體，已致生公共危險之具體結果方可成立，至有無發生具體之公
    共危險，應依當時客觀狀態審酌判斷。再該條項所稱之「致生公共危險」是指因
    瓦斯等氣體有害人體且燃點甚低，若為人大量吸入或驟遇火源，將傷害人體生命
    健康或有氣爆燃燒之危險。查本件案發及查獲被告涉犯公共危險罪嫌之過程，經
    證人即查獲員警丙○○於本院調查時證稱：伊接獲勤務中心通知說民眾報案有人
    要開瓦斯自殺，伊趕赴現場後按門鈴沒人開，正要離開時，被告的母親到達該處
    幫忙開門，但進去沒看到人，伊跟被告母親說接獲通知報案有人要開瓦斯自殺，
    被告母親也說聽到他兒子要開瓦斯自殺，所以才過來，但因沒看到人，伊等正要
    離開，在樓梯間碰到被告，伊問被告是你開瓦斯要自殺，被告說是，因為心情不
    好，但現在不會，伊就將被告交給他母親，正要離開時，伊同事說看到被告開瓦
    斯，伊回頭就看到被告手握在瓦斯把上，伊還聽到瓦斯的斯斯聲，也聞到瓦斯味
    ，伊就趕快去關瓦斯等語屬實（見本院九十二年一月十三日訊問筆錄）。是依證
    人丙○○所述，被告於員警在場時漏逸瓦斯，使瓦斯氣體外洩之事實，固堪認定
    ，然被告漏逸瓦斯之行為，既旋為員警制止並關上瓦斯開關，則漏逸之瓦斯氣體
    ，衡情，應尚非量大而已達有害人體生命健康或驟遇火源即生氣爆燃燒之程度，
    是依此客觀情狀判斷，被告當時漏逸瓦斯之舉，是否已致生公共危險，尚堪存疑
    。
(二)、再者，證人即被告之母甲○○於警詢及本院調查時證稱：當天被告有喝酒，晚上
    十一點多被告打電話給伊說找不到工作心情不好要開瓦斯自殺，伊知道被告有喝
    酒，大概有醉了，被告又跟女友吵架，伊看被告情形不好就坐計程車去被告家，
    當時門反鎖伊叫被告開門但不開，不理伊，伊進不去，後來伊拜託樓下巡邏隊員
    打電話給派出所找警察一起來看，中間被告有出門去買東西，伊不知道，但門就
    沒有反鎖伊可以進去，警察也來了，結果在門口碰到被告，被告說要泡茶，人坐
    在椅子上不說話等語（見偵查卷宗第五頁、本院九十二年一月十三日訊問筆錄）
    。而員警丙○○係接獲報案指稱有人要開瓦斯自殺而前往被告住處處理，在被告
    住處門口遇被告之母甲○○而會同進入被告住處，嗣並遇甫由外手持酒瓶返家之
    被告，被告入屋後坐於茶几旁，手就把瓦斯管接頭與瓦斯桶分開，打開瓦斯開關
    ，使瓦斯噴出，並有斯斯作響，丙○○見狀馬上將瓦斯關上等情，亦有丙○○九
    十一年十月八日報告一紙在卷可稽（附於偵查卷宗第七頁）。是當時在場之人顯
    均因知悉被告有意開瓦斯自殺，始至被告上開住處關心被告，渠等自係格外注意
    被告舉動，員警亦方能在被告甫開瓦斯之際，立即阻止關上瓦斯，則當場雖有微
    量瓦斯漏逸，然依此際之客觀情狀判斷，應無具體發生公共危險結果之虞。
(三)、又被告旋開瓦斯開關，致微量瓦斯外洩之事實，固如前述；然被告於員警到場處
    理後，既已陳稱現在不會再開瓦斯自殺了，當時復有被告之母在場，果若被告確
    生漏逸瓦斯自殺之意，勢必殃及其母，而依卷證顯示，亦查無其他事證足認被告
    開瓦斯當時有何自殺意圖，足徵被告前揭所辯沒有要開瓦斯自殺等語，尚堪採信
    ，難謂其有漏逸瓦斯之故意。
四、綜據上述，依前揭法條、判例意旨，尚難認被告有何公訴人起訴所指之逸漏瓦斯
    致生公共危險犯行，此外，本院復查無其他積極證據足認被告有被訴公共危險之
    犯行，是本案不能證明被告犯罪，爰為無罪判決之諭知。
據上論斷，應依刑事訴訟法第三百零一條第一項判決如主文。
中      華      民      國    九十二    年      二      月     十二     日
                                  臺灣板橋地方法院刑事第四庭
                                      審判長法  官  許仕楓
                                            法  官  談  虎
                    法  官  陳明偉
右正本證明與原本無異。
如不服本判決，應於判決送達後十日內向本院提出上訴狀 (應附繕本) ，上訴於
臺灣高等法院。
                                            書記官  呂妍旻
中      華      民      國    九十二    年      二      月     十二     日


司法院資訊處製作；財團法人民間司法改革基金會備份。
